【裁判字號】    89,易,2626
【裁判日期】    900720
【裁判案由】    竊盜
【裁判全文】
臺灣桃園地方法院刑事判決                        八十九年度易字第二六二六號
    公  訴  人  臺灣桃園地方法院檢察署檢察官
    被      告  壬○○
右列被告因竊盜案件，經檢察官提起公訴（八十九年度偵字第一四六六六號），及移
送併辦（台灣桃園地方法院檢察署八十九年度偵字第一七四四五號、九十年度偵字第
一二八八、二七六二、三六五七號、台灣新竹地方法院檢察署八十九年度偵字第五五
四０號）本院判決如左：
    主  文
壬○○連續攜帶兇器毀壞門扇竊盜，累犯，處有期徒刑貳年，並應於刑之執行前令入
勞動場所強制工作年。
扣案之一字型起子、手電筒各壹支、油壓剪、固定鉗各壹把，均沒收。
    事  實
一、壬○○前有多次前科，於民國八十五年間復分別因竊盜罪及違反麻醉藥品管理條
    例案件，經本院判處有期徒刑十月及七月確定，二罪定應執行有期徒刑一年四月
    ，接續執行至八十六年二月五日假釋，於八十七年一月七日縮刑假釋期滿，以已
    執行論。猶不知悔改，復基於意圖為自己不法所有之概括犯意，連續於如附表所
    示之時、地，或持客觀上可供兇器使用之一字型起子或油壓剪，於夜間侵入被害
    人住宅，或以翻牆進入再持石塊砸破鋁門窗侵入，或以破壞被害人住處之門扇侵
    入，或直接侵入被害人住宅（侵入住宅及毀損部分均未據告訴），或以拾得之鑰
    匙開啟發動被害人所有之自小客車方式，竊取如附表所示之財物。嗣於八十九年
    九月二十五日凌晨三時二十分許，壬○○持客觀上可供兇器使用之前開一字型起
    子一支及手電筒一支，在桃園縣中壢市○○路七五０巷巷口，以該把起子破壞黃
    鳳清所有車牌號碼ＬＫ－七一四０號自小客車左前車門進入車內，打開引擎蓋，
    欲破壞防盜器之際，為警當場查獲而未遂，並在現場扣得壬○○所有供其竊取他
    人財物之一字型起子一支、手電筒一支。復於同年十二月二十七日，為警在被害
    人辛○○位於桃園縣龍潭鄉○○路三七０巷八四弄八號住處，扣得壬○○所有供
    其竊盜所用而遺留在現場之工具固定鉗一把及在現場採得壬○○數枚指紋，經將
    採得指紋送請內政部警政署刑事警察局鑑驗比對結果，認與壬○○指紋相符而查
    悉。又於九十年一月八日上午十一時許，在桃園縣楊梅鎮○○路○段三六六巷十
    三號，為警查獲壬○○持有毒品（持有毒品部分另經檢察官偵辦），再經警循線
    於上開處所對面道路，查獲壬○○所竊取之車牌號碼ＧＴ－六二一九號自小客車
    乙輛。
二、案經桃園縣警察局中壢分局移送台灣桃園地方法院檢察署檢察官偵查起訴及移送
    併辦。
    理  由
一、右開犯行，業據被告壬○○迭於警訊及偵審中供認不諱，核與被害人戊○○、乙○○、張黃鳳清之代理人丙○○、癸○○、甲○○、巳○○、庚○○、未○○、
    辰○○、寅○○、丑○○、辛○○、申○○、午○○等人於警訊時指訴之情節相
    符，並經證人王德祥、連鈺釵於警訊時證述明確，而被告壬○○於如附表編號十
    一所示之時、地，竊取被害人辛○○所有之財物，為警在前開處所採得之指紋，
    經送請內政部警政署刑事警察局鑑驗結果，其中編號五、十一、十九指紋與檔存
    壬○○指紋卡之左拇指、右中指、左環指指紋相符等情，亦有該局九十年一月十
    二日（九十）刑紋字第三二二三號鑑驗暨所附被告指紋卡片、現場採驗證物清單
    、刑事案件證物採驗記錄表、採證照片四幀等在卷足憑。此外，復有遠傳電信股
    份有限公司單向通聯紀錄、桃園縣警察局車輛協尋受理報案單各乙紙、車籍作業
    系統－查詢認可資料車輛竊盜共三紙、車牌失竊資料個別查詢報表－查詢車輛認
    可資料乙紙、贓物領據共五紙、現場照片共二十二幀在卷足據，足認被告自白與
    事實相符，堪信為實。事證明確，被告犯行堪以認定，應依法論科。
二、按被告於夜間侵入他人住宅，毀壞窗戶或門扇竊盜，使他人窗戶之安全設備，失
    其防閑之效用，又於行竊時，持有行兇之可能，客觀上足對人之身體、生命構成
    威脅之一字型起子及油壓剪，核被告壬○○所為，其中如附表編號九、十一、十
    四所為，係犯刑法第三百二十條第一項之普通竊盜罪；附表編號一、四、七、十
    所為，係犯同法第三百二十一條第一項第二款之毀越安全設備竊盜罪；附表編號
    六、八、十二、十三所為，係犯同法第三百二十一條第一項第一款、第二款之毀
    越安全設備於夜間侵入住宅竊盜罪；附表編號五所為，係犯同法第三百二十一條
    第一項第二款、第三款之攜帶兇器毀壞門扇竊盜罪；附表編號二所為，係犯同法
    第三百二十一條第一項第三款之攜帶兇器竊盜罪；附表編號三所為，係犯同法第
    三百二十一條第二項、第一項第三款之攜帶兇器竊盜未遂罪。查台灣地區桃園於
    八十九年十二月二十一日之日沒時間為下午五時十一分，而同年月二十八日桃園
    之日沒時間為下午五時十五分，有民國八十九年桃園地區日出日沒時刻表可按，
    是被告於如附表編號八及十二所示之時間，分別以破壞安全設備之方式侵入被害
    人住宅竊取財物之犯行，被告前開各犯行均已在日沒後之夜間為之，是被告前開
    二次犯行所為，均係犯刑法第三百二十一條第一項第一款、第二款之加重竊盜罪
    ，附此敘明。次查被告於右揭時、地，持客觀上可供兇器使用之前開一字型起子
    一支及手電筒一支，在桃園縣中壢市○○路七五０巷巷口，以該把起子破壞黃鳳
    清所有車牌號碼ＬＫ－七一四０號自小客車左前車門進入車內，打開引擎蓋，欲
    破壞防盜器時，即為警當場查獲之事實，業據被告供承不諱，已如前述，則被告
    已著手於該次竊盜犯行之實施，而未至發動該自小客車將該車置於自己實力支配
    之既遂結果，為未遂犯。又其先後多次竊盜既、未遂犯行，時間緊接，觸犯基本
    構成要件相同之罪名，顯係基於概括犯意為之，應依連續犯規定以情節較重之連
    續攜帶兇器毀壞門扇竊盜一罪論，並依法加重其刑。按被告壬○○前有多次前科
    ，於八十五年間復分別因竊盜罪及違反麻醉藥品管理條例案件，經本院判處有期
    徒刑十月及七月確定，二罪定應執行有期徒刑一年四月，接續執行至八十六年二
    月五日假釋，於八十七年一月七日縮刑假釋期滿，以已執行論，有卷附台灣高等
    法院被告全國前案紀錄表可按，其受有期徒刑之執行完畢後，五年以內再犯有期
    徒刑以上之本罪，為累犯，應依累犯之規定遞加重其刑。爰審酌被告品行、犯罪
    之動機、目的、手段、以攜帶兇器、毀壞安全設備及於夜間侵入住宅竊取財物，
    嚴重影響被害人身家安全及住居安寧，且危害社會治安甚鉅，及其竊得財物之價
    值併其犯罪後坦承犯行等一切情狀，量處如主文所示之刑，以資懲儆。末查被告
    前有四次竊盜犯罪前案記錄，最近一次甫於八十七年一月七日縮刑假釋期滿，已
    如前述，乃於假釋出監後於八十八年六月間又再犯竊盜罪，經本院就竊盜罪部分
    判處有期徒刑十月，又於八十九年八月間起連續再犯本件達十四次之行竊犯行，
    顯有犯罪習慣，因認單純刑罰處遇，尚不足以矯治其竊盜之習性，爰諭知於刑之
    執行前，令入勞動場所強制工作三年。
三、扣案之一字型起子一支、手電筒一支、工具鉗一把，及未扣案之油壓剪一把，均
    為壬○○所有且為供渠犯罪所用之物，業據被告供明甚詳，而未扣案之油壓剪一
    把，並無證據證明業已滅失，均應依刑法第三十八條第一項第二款規定併宣告沒
    收。又扣案之汽車鑰匙三支，雖係供被告犯罪所用之物，惟非被告所有，亦據被
    告陳明在卷，尚乏沒收之依據，自不得於本件宣告沒收，末此敘明。
四、至移送併辦（台灣桃園地方法院檢察署八十七年度偵字第一五一八０號、九十年
    度偵字第一二八八、二八０六號）意旨另以：（一）被告於八十七年六月七日晚
    間十時三十分許，在桃園縣某處，竊取卯○○所有車牌號碼ＬＩ－一五八０號自
    小貨車，並駕駛該自小貨車於同年六月七日晚間十時三十分許至翌日上午十時三
    十分許，在桃園縣楊梅鎮○○里○○路大觀天地工地內，竊取子○○所有置放該
    處之Ｈ型結合式鷹架二百才。（二）被告另於八十七年五月三十日凌晨三時許，
    在桃園縣中壢市○○路十七號前，竊取丁○○所有車牌號碼ＭＩ－八一二二號自
    小客車。（三）被告於九十年一月八日某時，在桃園縣楊梅鎮○○路○段三六六
    巷十三號，竊取己○○所有之金項鍊一條，因認被告亦涉有竊盜罪嫌，而移送併
    辦。經查：
（一）證人卯○○於警訊時證述：「（警方於八十七年六月八日上午十時三十分許，
      在龍潭鄉三水村十鄰大北坑二號水溝旁發現ＬＩ－一五八０號自小貨車，是否
      為你所有？）該車都是我在使用，該ＬＩ－一五八０號為何會停放在該處，我
      不知道，但於八十七年六月七日下午二十二時三十分許有位叫「壬○○」之男
      子，到我工作地點楊梅鎮○○路二七八巷三十七號台北亞熱帶工地向我借用」
      、「當時壬○○聲稱要搬家才向我借車，且當時他就開著ＬＩ－一五八０號車
      輛載我至楊梅交流道，並當場拿一千元給我，我自己就坐計程車回家了」、「
      經當場指證是口卡片上男子沒錯，年籍為：壬○○．．」、於審理時結證稱：
      「ＬＩ－一五八０號自小客車是我父親名字，但都是我在開的，．．我借給壬○○的，他在大約被警查獲車子前一天晚上借的，他說他要搬家，在楊梅工地
      向我借車」等語綦詳，核與被告壬○○於審理時供述：ＬＩ－一五八０號自小
      貨車係伊向他人借的，並非伊所竊取等語相符，此外並有贓物領據（保管單）
      、車籍作業系統－查詢認可資料各乙紙附卷可稽，被告所辯前開ＬＩ－一五八
      ０號自小貨車，並非伊所竊取等語堪信為實。此外復查無其他積極證據證明被
    告確有移送併辦意旨所指此部之犯行，不能證明被告犯罪。
（二）次查，被告駕駛前開ＬＩ－一五０八號自小貨車，於八十七年六月七日晚間十
      時三十分許至翌日上午十時三十分許，在桃園縣楊梅鎮○○里○○路大觀天地
      工地內，竊取子○○所有置放該處之Ｈ型結合式鷹架二百才，及被告另於八十
      七年五月三十日凌晨三時許，在桃園縣中壢市○○路十七號前，竊取丁○○所
      有車牌號碼ＭＩ－八一二二號自小客車乙輛罪嫌部分，查前開各部移送併辦意
      旨所指犯行時間，均與本件犯罪時間時隔二年有餘，又與被告前於八十八年六
      月間某日上午十時許，翻牆進入新竹縣新豐鄉上坑村一鄰一○五之六號，再以
      石塊砸破鋁門玻璃後侵入該住宅內，竊取蕭維馨所有ＣＤ主機一台、鋁製煙罐
      二個、鋁製煙盒一個及茶盤一組（含茶盤一個、茶杯四個）等物之竊盜罪（經
      本院於八十八年十一月三十日以八十八年度易字第二二一０號判處有期徒刑十
      月），時隔一年有餘，尚難認前開各犯行與本件被告所犯竊盜犯行及被告前開
      於八十八年間因竊盜罪經本院判處有期徒刑十月部分，係基於概括犯意而為，
      與連續犯規定尚有未合。
（三）末查，證人己○○於警訊時證述：「（壬○○）我見過他，他曾經在十二月中
      旬來過我家是我女兒帶回來的一位朋友」、於審理時結證稱：「九十年一月八
      日那天，我在外面接到電話說我女兒許秀盈在家中被警察帶走，我趕回家後，
      警察要我到刑事組，問我家中有無遺失東西，警察說在被告身上搜到金項鍊的
      當票，問我家中有否掉了一條金項鍊，．．．我問我女兒項鍊為何被被告拿去
      典當？我女兒說是因被告有困難，才把項鍊借他典當」等語，核與被告壬○○
      於警訊及審理時供稱己○○的金項鍊不是伊所偷的，係伊朋友即己○○的女兒
      「秀秀」，拿給伊去典當的，她有說該條金項鍊是她爸爸的，等她爸爸回來時
      ，她會告訴她爸爸等語相符，被告所辯伊並未竊取己○○之金項鍊等語，容有
      可信，此外復查無其他證據證明被告確有移送併辦意旨所指此部犯行，不能證
      明被告犯罪。
（四）綜上所述，以上各移送併辦意旨所指部分之事實均未據公訴人起訴，復與本件
      無實質上或裁判上一罪關係，本院無從併為審理判決，均退回原檢察官另行偵
      辦。
據上論斷，應依刑事訴訟法第二百九十九條第一項前段，刑法第五十六條、第三百二
十一條第一項第一款、第三款、第四十七條、第三十八條第一項第二款，竊盜犯及贓
物犯保安處分條例第三條第一項第一款、第四條、第五條第一項前段，罰金罰鍰提高
標準條例第一條前段，判決如主文。
本案經檢察官郭靜文到庭執行職務。
中      華      民      國      九十      年      七      月    二十    日
                                臺灣桃園地方法院刑事第三庭
                                    法  官  林惠霞
右正本證明與原本無異。
如不服本判決，應於判決送達後十日內向本院提出上訴狀( 應附繕本 )，上訴於
臺灣高等法院。
                                    書記官  陳婉婷
中      華      民      國      九十      年      七      月    二十    日
附錄本案論罪科刑法條：
刑法第三百二十條
刑法第三百二十一條
犯竊盜罪而有左列情形之一者，處六月以上五年以下有期徒刑：
二、毀越門扇、牆垣或其他安全設備而犯之者。
刑法第三百四十九條
收受贓物者，處三年以下有期徒刑、拘役或五百元以下罰金。
搬運、寄藏、故買贓物或為牙保者，處五年以下有期徒刑、拘役或科或併科一千元以
下罰金。
因贓物變得之財物，以贓物論。
附表：
┌──┬────────┬──────────┬────────────┐
│編號│    犯罪時間    │      犯罪地點      │    犯罪方式及所得財物  │
├──┼────────┼──────────┼────────────┤
│１  │八十九年八月十四│桃園縣龍潭鄉○○路二│以隨手撿拾之石頭敲破上開│
│    │日上午十時許    │一一巷一０二號      │住處窗戶侵入，竊取被害人│
│    │                │                    │戊○○所有之紀念金錶九對│
│    │                │                    │、手錶一支、勞力士金錶一│
│    │                │                    │支、攝影機一台、金飾、寶│
│    │                │                    │石戒指、易利信手機一支、│
│    │                │                    │五十元硬幣約新台幣一萬元│
│    │                │                    │、集郵冊十餘冊、集幣冊五│
│    │                │                    │冊，共價值新台幣四十五萬│
│    │                │                    │元。                    │
├──┼────────┼──────────┼────────────┤
│２  │八十九年九月二十│新竹市香村里十鄰花園│以客觀上可為兇器之一字型│
│    │三日晚間六時許  │新城一街四十一號附近│起子，撬開乙○○所有停放│
│    │                │                    │於上開處所之車號ＪＨ－五│
│    │                │                    │００七號自小客車車門竊取│
│    │                │                    │之。                    │
├──┼────────┼──────────┼────────────┤
│３  │八十九年九月二十│桃園縣中壢市○○路七│持客觀上可為兇器之一字型│
│    │五日凌晨三時二十│五０巷口            │起子、手電筒一支，破壞黃│
│    │分許            │                    │鳳清所有停放該處之車號Ｌ│
│    │                │                    │Ｋ－七一四０號自小客車左│
│    │                │                    │前車門，並進入車內打開引│
│    │                │                    │擎蓋，欲破壞防盜器後竊車│
│    │                │                    │，即為警當場查獲而未遂，│
│    │                │                    │並在現場查獲被告駕駛前去│
│    │                │                    │竊車之先前竊得之ＪＨ－五│
│    │                │                    │００七號自小客車。      │
├──┼────────┼──────────┼────────────┤
│４  │八十九年九月二十│新竹市○○路一０六號│以隨地撿拾之石頭敲破該處│
│    │七日上午八時許  │                    │二樓窗戶進入該屋內房間，│
│    │                │                    │竊取癸○○所有之金戒子十│
│    │                │                    │四枚、摩托羅拉牌行動電話│
│    │                │                    │一支、玉手鐲一只。得手後│
│    │                │                    │甫走出該處後門，為癸○○│
│    │                │                    │發現自後追捕約五百公尺後│
│    │                │                    │當場將被告逮獲。        │
├──┼────────┼──────────┼────────────┤
│５  │八十九年十月十七│桃園縣龍潭鄉○○路一│以客觀上可供兇器使用之油│
│    │日下午四時許    │七七巷三弄十八號    │壓剪破壞住處大門方式侵入│
│    │                │                    │前開處所，竊取被害人郭真│
│    │                │                    │好所有之現金四萬元、黃金│
│    │                │                    │手飾三件、玉手鐲一件、信│
│    │                │                    │用卡七枚、金融卡四枚。  │
├──┼────────┼──────────┼────────────┤
│６  │八十九年十二月四│桃園縣龍潭鄉○○路一│以破壞鐵窗及鋁窗之方式侵│
│    │日晚間九時許    │七七巷三弄二十八號  │入前開處所，竊取被害人鄧│
│    │                │                    │文炳所有之浪琴男用錶一支│
│    │                │                    │、現金一萬五千元、純金│
│    │                │                    │牌二面、珍珠別針二個、黃│
│    │                │                    │金戒指一只、黃金項鍊及手│
│    │                │                    │鍊各一條、Ｋ金項鍊三條、│
│    │  │                    │瑞士多功能刀一個、鑽石玉│
│    │                │                    │戒指一個。              │
├──┼────────┼──────────┼────────────┤
│７  │八十九年十二月十│桃園縣龍潭鄉○○路六│以破壞玻璃窗方式侵入前開│
│    │九日下午一時三十│十三巷十一號        │處所，竊取被害人辰○○所│
│    │分許            │                    │有之電腦、掃瞄器、彩色印│
│    │                │                    │表機各一組、手錶六支。  │
├──┼────────┼──────────┼────────────┤
│８  │八十九年十二月二│桃園縣龍潭鄉○○路四│以破壞玻璃窗方式侵入前開│
│    │十一日下午五時二│七三巷一弄四號      │處所，竊取被害人寅○○所│
│    │十分許          │                    │有之電腦、印表機各一組、│
│    │                │                    │玉手環二個、金手鍊一條、│
│    │                │                    │撲滿一個內有約一千元零錢│
│    │                │                    │、手錶二支。            │
├──┼────────┼──────────┼────────────┤
│９  │八十九年十二月二│新竹縣湖口鄉○○○路│以拾得之鑰匙竊取停放於該│
│    │十二日中午十二時│九十號前            │處之巳○○所有車號ＮＺ－│
│    │許              │                    │九九五六號自小客車一輛（│
│    │                │                    │已領回）。              │
├──┼────────┼──────────┼────────────┤
│１０│八十九年十二月二│桃園縣龍潭鄉○○路三│以破壞鐵窗方式侵入前開處│
│    │十六日下午四時三│一二巷九六號        │所，竊取被害人丑○○所有│
│    │十分許          │                    │之電腦、印表機、掃瞄機各│
│    │                │                    │一組。                  │
├──┼────────┼──────────┼────────────┤
│１１│八十九年十二月二│桃園縣龍潭鄉○○路三│侵入前開處所，竊取被害人│
│    │十七日下午四時三│七０巷八四弄八號    │辛○○所有之筆記型電腦一│
│    │十分許      │                    │台、電腦專用手提袋一只、│
│    │                │                    │珍珠項鍊一條、汽車鑰匙一│
│    │                │                    │付、牌一面。          │
├──┼────────┼──────────┼────────────┤
│１２│八十九年十二月二│桃園縣龍潭鄉○○路三│以攀爬圍牆進入再破壞二樓│
│    │十八日下午五時四│七０巷八四弄六號    │窗戶方式侵入前開處所，竊│
│    │十分許          │                    │取被害人申○○所有之存錢│
│    │                │                    │錢筒一個內有約一萬元零錢│
│    │                │                    │、金飾一批約值十萬元、饒│
│    │                │                    │芳潔之身分證乙枚。      │
├──┼────────┼──────────┼────────────┤
│１３│九十年一月一日晚│桃園縣龍潭鄉○○路一│以破壞窗戶鐵窗方式侵入前│
│    │間十時許        │二三巷二十號        │處所，竊取被害人午○○所│
│    │                │                    │有之東芝牌電視機一台、傳│
│    │                │                    │真機一台、錄放影機一台。│
├──┼────────┼──────────┼────────────┤
│１４│九十年一月三日上│桃園縣中壢市○○街三│以前開拾得之鑰匙竊取丁銘│
│    │午十時三十分許  │十八號前            │聰所有停放該處之車號ＧＴ│
│    │                │                    │－六二一九號自小客車一輛│
│    │                │                    │。                      │
└──┴────────┴──────────┴────────────┘


司法院資訊處製作；財團法人民間司法改革基金會備份。
